# 新金融工具准则期初数据调整

提问人：你瞅我干啥 时间：2019-11-16 06:30:14
陈老师您好，
我想咨询一个问题， 2019 年被审计单位首次执行新金融工具准则，追溯调整 2019 年期初数据。在将所有金融资产按照新金融工具准则计量分类以后，是否也应该在期初考虑计提金融资产的预期信用损失。也就是说， 2019年预期信用损失的对比数据是不是也应该体现出来。如果需要计提， 2019年发生的相关事项，是否应该作为 2019 年期初金融资产预期信用损失的计量的考虑因素。

回答人：chenyiwei
对此问题，根据《企业会计准则第 22 号——金融工具确认和计量（ 2017 年修订）》第八十三条规定进行衔接处理：
第八十三条在本准则施行日，企业按照本准则计量金融工具减值的，应当使用无须付出不必要的额外成本或努力即可获得的合理且有依据的信息，确定金融工具在初始确认日的信用风险，并将该信用风险与本准则施行日的信用风险进行比较。
在确定自初始确认后信用风险是否显著增加时，企业可以应用本准则第五十五条的规定根据其是否具有较低的信用风险进行判断，或者应用本准则第五十三条第二段的规定根据相关金融资产逾期是否超过 30 日进行判断。企业在本准则施行日必须付出不必要的额外成本或努力才可获得合理且有依据的信息的，企业在该金融工具终止确认前的所有资产负债表日的损失准备应当等于其整个存续期的预期信用损失。
对于根据上述规定确定的新准则下 2019 年初信用减值准备与原准则下2018 年末坏账准备的差额，应调整 2019 年年初留存收益，但不调整前期比较数据。该调整金额也不作为 2019 年度的发生额。